臺灣彰化地方法院簡易刑事判決
110年度簡字第1431號
聲  請  人  臺灣彰化地方檢察署檢察官
被      告  詹子毅


上列被告因詐欺案件，經檢察官聲請以簡易判決處刑（110年度
偵字第10728號），本院判決如下：
    主      文
詹子毅犯詐欺得利罪，共貳罪，分別處拘役拾日、貳拾日，如易
科罰金，均以新臺幣壹仟元折算壹日。應執行拘役貳拾伍日，如
易科罰金，以新臺幣壹仟元折算壹日。
未扣案之犯罪所得價值新臺幣參仟柒佰貳拾元之財產上利益沒收
，於全部或一部不能沒收或不宜執行沒收時，追徵其價額。
    事實及理由
一、本案犯罪事實及證據，除引用檢察官聲請簡易判決處刑書之
    記載如附件外，併補充及更正如下：
　㈠犯罪事實欄一第1列至第2列「因與甲○○交往而借用甲○○之Iph
    one行動電話小額付費驗證碼」之記載，補充及更正為「因
    與甲○○交往而向甲○○借用iPhone行動電話小額付費功能，經
    甲○○同意後，於其所持用iPhone廠牌行動電話內設定以甲○○
    所持用之門號0000000000號行動電話帳單代付，並經甲○○告
    知，輸入甲○○上開門號所收到驗證碼而完成小額付費功能之
    綁定（完成綁定設定後，後續使用小額付費功能即無須再行
    輸入驗證碼即可直接進行小額付費）」。
　㈡犯罪事實欄二「案經基隆市警察局第四分局報告偵辦」之記
    載，更正為「案經甲○○訴由基隆市警察局第四分局報告偵辦
    」。
　㈢證據部分，另補充：告訴人甲○○提出之消費通知簡訊截圖、
    基隆市警察局第四分局偵查隊公務電話紀錄表。
二、論罪科刑
  ㈠按刑法第339條第1項、第2項分別規定詐欺取財罪及詐欺得利
    罪，前者之行為客體係指財物，後者則指取得債權、免除債
    務、延期履行債務或提供勞務等財物以外之財產上不法利益
    而言。而線上遊戲點數，並非現實可見之有形財物，而係供
    遊戲使用者憑以於網路遊戲中使用，應屬具有財產上價值之
    利益。查被告詹子毅明知其未獲告訴人之同意，即於聲請簡
    易判決處刑書犯罪事實欄一所示時間、地點，以其持用之iP
    hone廠牌行動電話連結網路分別購買價值新臺幣（下同）43
    0元、3290元之遊戲點數，並使用告訴人所持用之上揭門號
    之小額付費功能完成付款等情，業經被告於警詢及偵訊中供
    陳明確（偵卷第9頁至第11頁、第69頁至第71頁），是被告
    上開2次所為均使網路商店及電信業者陷於錯誤，誤認係告
    訴人同意以小額付費方式購買上開遊戲點數，而將上開消費
    金額附加於告訴人之門號帳單中，因而提供遊戲點數之財產
    上不法利益，被告顯係以詐術獲得財產上之不法利益。
　㈡核被告所為，均係犯刑法第339條第2項之詐欺得利罪。被告
    就聲請簡易判決處刑書犯罪事實欄一所載2次犯行，犯意各
    別、行為互殊，應予分論併罰。
  ㈢科刑審酌
　　爰以被告之行為責任為基礎，審酌被告明知上揭門號之小額
    付費功能為其與告訴人交往期間，告訴人因其等為男女朋友
    關係而同意借用，實於雙方分手後，被告如需使用該功能仍
    應再次詢問告訴人之意見，然其未得告訴人之同意即逕自使
    用該小額付費功能，所為實有不該；惟考量其為本案各次犯
    行時甫滿19歲，仍為未成年人，難免思慮不周，犯後均坦承
    犯行，態度尚佳，迄今尚未與告訴人達成和解或賠償其損失
    ；暨其於警詢中自陳：高中肄業之教育程度、目前無業、小
    康之家庭經濟狀況之生活狀況（見偵卷第9頁）等一切情狀
    ，尤其先後兩次得利之情形高低，各量處如主文所示之刑，
    並斟酌被告上開所犯各罪之刑期總和、犯罪次數及各次犯行
    犯罪時間等情，定其應執行之刑，並均諭知易科罰金折算標
    準。
　㈣沒收考量
　　按犯罪所得，屬於犯罪行為人者，沒收之。前2項之沒收，
    於全部或一部不能沒收或不宜執行沒收時，追徵其價額。第
    1項及第2項之犯罪所得，包括違法行為所得、其變得之物或
    財產上利益及其孳息。刑法第38條之1第1項前段、第3項、
    第4項分別定有明文。經查，被告因本案2次犯行分別獲得價
    值430元、3290元之遊戲點數，上開不法利益並未扣案，應
    依刑法第38條之1第1項前段、第3項規定，諭知沒收，並於
    全部或一部不能沒收或不宜執行沒收時，追徵其價額。
三、依刑事訴訟法第449條第1項前段、第450條第1項、第454條
    第2項，刑法第339條第2項、第41條第1項前段、第51條第6
    款、第38條之1第1項前段、第3項、第4項，刑法施行法第1
    條之1第1項，逕以簡易判決處刑如主文。
四、如不服本判決，應於判決送達後20日內，向本院提出上訴狀
    ，上訴於本院第二審合議庭（應附繕本）。
本案經檢察官朱健福聲請以簡易判決處刑。

中　　華　　民　　國　　110 　年　　10　　月　　29　　日
                刑事第三庭    法  官  廖健男
以上正本證明與原本無異。
如不服本件判決，應自收受送達之日起20日內，表明上訴理由，
向本院提起上訴狀(須附繕本)。
告訴人或被害人對於判決如有不服具備理由請求檢察官上訴者，
其上訴期間之計算係以檢察官收受判決正本之日期為準。
中　　華　　民　　國　　110 　年　　10　　月　　19　　日
                              書記官  謝儀潔
附錄本案論罪科刑法條:
中華民國刑法第339條
（普通詐欺罪）
意圖為自己或第三人不法之所有，以詐術使人將本人或第三人之
物交付者，處5年以下有期徒刑、拘役或科或併科50萬元以下罰
金。
以前項方法得財產上不法之利益或使第三人得之者，亦同。
前二項之未遂犯罰之。